臺灣高等法院臺中分院刑事判決　　　　　　　　　　　九十四年度上訴字第八二號
　　上　訴　人
　　即　被　告　乙○○
右上訴人因毒品危害防制條例案件，不服臺灣台中地方法院九十三年度訴字第二五六
八號中華民國九十三年十二月七日第一審判決（起訴案號：臺灣台中地方法院檢察署
九十三年度毒偵字第四一七五號），提起上訴，本院判決如左：
      主  文
上訴駁回。
      事  實
一、乙○○前曾於民國九十一年間，因違反毒品危害防制條例案件，經原審法院判處
    有期徒刑一年確定，於九十三年四月二十八日縮刑期滿而執行完畢。其另於九十
    年間因施用毒品案件，經原審法院裁定送勒戒處所觀察、勒戒後，認有繼續施用
    毒品之傾向，經原審法院裁定令入戒治處所施以強制戒治一年，嗣經裁定停止戒
    治，所餘期間付保護管束，於九十年十月十九日停止戒治，至九十一年二月十七
    日保護管束期滿，經臺灣臺中地方法院檢察署檢察官於九十一年三月五日以九十
    一年度戒毒偵字第一００號為不起訴處分確定。其復於九十一年間因施用毒品案
    件，經原審法院裁定令入戒治處所施以強制戒治，指揮書執畢日期為九十二年五
    月六日（另行起訴之刑案部分則判處如前）。詎乙○○猶不知悔改，復於釋放後
    五年內，基於施用第一級毒品海洛因之概括犯意，先後於九十三年十月十三日、
    同月十四日下午七時許，在臺中縣后里鄉○○村○○路六之十號住處，以將海洛
    因放入注射針筒加入糖粉及水混合後，以針筒注射人體之方式，連續施用第一級
    毒品海洛因二次。嗣於九十三年十月十五日下午八時三十分許，在上揭住處前為
    警查獲，並扣得乙○○（原判決誤繕為蔡明村，應予更正）所有供施用毒品所用
    之糖粉一包（驗餘淨重零點零八公克，空包裝重零點一八公克），並經採尿送驗
    呈嗎啡陽性反應。
二、案經臺中縣警察局大甲分局報請臺灣臺中地方法院檢察署檢察官偵查起訴。
      理  由
一、按除被告所犯為死刑、無期徒刑、最輕本刑為三年以上有期徒刑之罪或高等法院
    管轄第一審案件者外，於前條第一項程序進行中，被告先就被訴事實為有罪之陳
    述時，審判長得告知被告簡式審判程序之旨，並聽取當事人、代理人、辯護人及
    輔佐人之意見後，裁定進行簡式審判程序；除簡式審判程序及簡易程序案件外，
    第一審應行合議審判，刑事訴訟法第二百七十三條之一第一項、第二百八十四條
    之一分別定有明文。本件被告所涉係死刑、無期徒刑、最輕本刑為三年以上有期
    徒刑之罪或高等法院管轄第一審案件以外之罪，並於原審行準備程序時就被訴事
    實為有罪之陳述，原審合議庭依前揭規定，經評議結果，裁定改由一名法官獨任
    行簡式審判程序，先予敘明。
二、訊據上訴人即被告乙○○對於右揭時、地連續施用第一級毒品海洛因之事實坦承
    不諱，且被告為警查獲時所採集之尿液，經送檢驗結果確呈嗎啡之陽性反應，有
    中山醫學大學附設醫院藥物濫用檢測中心確認結果報告一份附卷可稽；此外，復
    有扣案之糖粉一包足資佐證，該包糖粉據被告供稱係混合海洛因注射使用，且經
    送鑑定結果並無毒品成分（驗餘淨重零點零八公克，空包裝重零點一八公克），
    有法務部調查局鑑定通知書一份附卷足參，足見被告上開自白與事實相符，堪予
    憑採。又被告前曾於九十年間因施用毒品案件，經原審法院裁定送勒戒處所觀察
    、勒戒後，認有繼續施用毒品之傾向，經原審法院裁定令入戒治處所施以強制戒
    治一年，嗣經裁定停止戒治，所餘期間付保護管束，於九十年十月十九日停止戒
    治，至九十一年二月十七日保護管束期滿，經臺灣臺中地方法院檢察署檢察官於
    九十一年三月五日以九十一（不起訴處分書誤載為九十）年度戒毒偵字第一００
    號為不起訴處分確定；其復於九十一年間因施用毒品案件，經原審法院裁定令入
    戒治處所施以強制戒治，指揮書執畢日期為九十二年五月六日之事實，有台灣高
    等法院被告全國前案紀錄表、九十一年度戒毒偵字第一００號不起訴處分各一份
    附卷足稽，足認被告係於釋放後五年內再犯本件施用毒品之罪。本件事證明確，
    被告之犯行洵堪認定，自應依法論科。
三、查海洛因係屬毒品危害防制條例第二條第二項第一款所稱之第一級毒品。核被告
    所為，係犯毒品危害防制條例第十條第一項之施用第一級毒品罪。其施用前持有
    第一級毒品之低度行為應為施用第一級毒品之高度行為所吸收，不另論罪。又被
    告先後二次施用第一級毒品之犯行，係基於概括犯意，反覆為之，而犯相同罪名
    之罪，為連續犯，應以一罪論，並加重其刑。再被告前曾於九十一年間，因違反
    毒品危害防制條例案件，經原審法院判處有期徒刑一年確定，於九十三年四月二
    十八日縮刑期滿而執行完畢之事實，有臺灣臺中地方法院檢察署刑案資料查註紀
    錄表及臺灣高等法院被告全國前案紀錄表各一份附卷足按，其於刑之執行完畢後
    五年以內再犯本案有期徒刑以上之刑之罪，為累犯，應依刑法第四十七條之規定
    ，遞加重其刑。原審因而適用毒品危害防制條例第十條第一項、第二十三條第二
    項，刑法第十一條前段、第五十六條、第四十七條、第三十八條第一項第二款之
    規定；並審酌被告素行不良，前因施用毒品犯行，甫經強制戒治後猶故態復萌，
    再施用毒品不輟，無視於毒品對於自身健康之戕害及國家對於杜絕毒品犯罪之禁
    令，惡性非輕，然被告犯後坦承犯行，尚知悔悟，態度良好等一切情狀，量處其
    有期徒刑十月；並敘明扣案之糖粉一包（驗餘淨重零點零八公克，空包裝重零點
    一八公克），因經鑑定結果並無毒品成分，有法務部調查局鑑定通知書一份在卷
    足憑，且無證據證明係屬毒品危害防制條例所稱之第一級毒品，惟因係屬被告所
    有且供其施用毒品海洛因所用之物，業據被告供承在卷，依刑法第三十八條第一
    項第二款規定併予宣告沒收。核原判決認事用法均無違誤，量刑亦稱妥適；被告
    上訴意旨請求從輕量刑，並稱其目前有穩定工作，公司願給伊半年時間留職停薪
  ，而指摘原判決不當；然施用第一級毒品罪，其法定刑為「六月以上五年以下有
    期徒刑」，又依刑法第五十六條、四十七條加重並遞加重其刑結果，本院亦無從
    為六月有期徒刑之宣告，被告上訴尚難認有理由，自應駁回。
據上論結，應依刑事訴訟法第三百六十八條，判決如主文。
本案經檢察官甲○○到庭執行職務。
中      華      民      國      九十四      年      二    月    十七    日
                                   臺灣高等法院臺中分院刑事第四庭
                                         審判長法  官  洪  耀  宗
                                               法　官  陳  欣  安
                                               法　官  江  德  千
右正本證明與原本無異。
如不服本判決應於收受送達後十日內向本院提出上訴書狀，其未敘述上訴之理由者並
得於提起上訴後十日內向本院補提理由書（均須按他造當事人之人數附繕本）。
                                               書記官  吳　麗　琴
中     華     民     國     九十四     年      二      月     十八      日
【附錄論罪科刑法條】
毒品危害防制條例第十條第一項：
施用第一級毒品者，處六月以上五年以下有期徒刑。
                                                              　　　　　Ｆ
